【裁判字號】    99,易,689
【裁判日期】    990716
【裁判案由】    竊盜
【裁判全文】
臺灣臺南地方法院刑事判決               99年度易字第689號
公  訴  人  臺灣臺南地方法院檢察署檢察官
被      告  丁○○
            丙○○
上列被告等因竊盜案件，經檢察官聲請以簡易判決處刑（98年度
偵字第10973號），本院認為不宜逕以簡易判決處刑（98年度簡
字第2330號），改依通常程序審理，判決如下：
    主  文
丁○○犯竊盜罪，處拘役伍拾日，如易科罰金，以新臺幣壹仟元
折算壹日；又犯竊盜罪，處拘役肆拾日，如易科罰金，以新臺幣
壹仟元折算壹日。應執行拘役捌拾日，如易科罰金，以新臺幣壹
仟元折算壹日。
丁○○其餘被訴竊盜罪嫌部分無罪。
丙○○犯竊盜罪，處拘役肆拾日，如易科罰金，以新臺幣壹仟元
折算壹日；又犯竊盜罪，處拘役參拾日，如易科罰金，以新臺幣
壹仟元折算壹日。應執行拘役陸拾日，如易科罰金，以新臺幣壹
仟元折算壹日。
丙○○其餘被訴竊盜罪嫌部分無罪。
    犯罪事實
一、丁○○、丙○○基於意圖為自己不法所有之犯意聯絡，於民
    國（下同）98年7月24日下午4時30分許，在位於臺南縣西港
    鄉○○村○○路370號之臺南縣西港鄉圖書館前，由丁○○
    在旁把風，由丙○○徒手竊得乙○○所有、停放該處之安吉
    達牌腳踏車1部，旋即騎乘該腳踏車離去，適為乙○○發現
    ，惟追呼不及。丁○○騎乘上開竊得之乙○○之腳踏車，與
    丙○○另基於意圖為自己不法所有之犯意聯絡，於98年7月
    25日下午1時5分許，在位於臺南縣西港鄉○○村○○路352
    號之全聯福利中心前，由丙○○在旁把風，由丁○○徒手竊
    取戊○○所有、停放該處之AIWACHI牌腳踏車1部，得手後欲
    離去之際，適為乙○○發現，報警當場查獲，並扣得上開2
    部腳踏車，而悉上情。
二、案經臺縣警察局佳里分局報告臺灣臺南地方法院檢察署檢察
    官偵查後聲請以簡易判決處刑。
    理  由
壹、有罪部分：
一、上開犯罪事實，業據被告丁○○及被告丙○○於警詢時及偵
    查中承認不諱（見警卷第1至8頁，偵卷第7、8頁），並有被
    害人乙○○、被害人戊○○於警詢時之指述可稽（見警卷第
    9至11頁，偵卷第11、12頁），並有贓物認領保管單2紙、現
    場照片及失竊腳踏車照片共9張、警察職務報告1份附卷足憑
    （見警卷第21至23、25、26、27頁，偵卷第10、13頁），此
    外，再有被害人乙○○、被害人戊○○之上開2部腳踏車扣
    案可查（業經領回），足認被告2人前揭任意性之自白與事
    實相符，應堪採信。被告2人此部分犯罪事證已臻明確，其
    等上開2次竊盜犯行堪以認定，應依法論科。
二、核被告丁○○及被告丙○○之所為，均係2次犯刑法第320條
    第1項之竊盜罪，被告2人所為上開2次罪行，時、地不同，
    係基於各別犯意為之，應予分論併罰。爰審酌被告2人犯罪
    之動機、目的、手段，及其素行、生活狀況、智識程度、所
    竊物品價值、犯罪次數，及其等不思以正當方式獲取財物，
    而為上開2次竊盜，危害社會治安，惟上開2次竊盜之贓物業
    經被害人領回，暨被告2人於犯後承認犯行等一切情狀，分
    別量處如主文所示之刑，並各定其等應執行之刑，且均宣告
    易科罰金之折算標準，以資懲儆。
貳、無罪部分：
一、聲請簡易判決處刑意旨另以：被告丁○○、被告丙○○2人
    共同基於為自己不法所有之犯意聯絡，於98年7月24日9時許
    ，在臺南市○○區○○路三段227號安順國中前，由丙○○
    在旁把風，由丁○○徒手竊取停放該處之腳踏車1部（LUCKE
    Y牌，所有人正由警察調查中），得手後留供2人騎用。案經
    臺南縣警察局佳里分局報告臺灣臺南地方法院檢察署檢察官
    偵辦後，因認被告2人關於此部分亦共同涉犯刑法第320條第
    1項竊盜罪嫌，聲請以簡易判決處刑，本院改依通常程序審
    理。
二、按犯罪事實應依證據認定之，無證據不得認定犯罪事實；不
    能證明被告犯罪者，應諭知無罪之判決，刑事訴訟法第154
    條第2項、第301條第1項分別定有明文。另依刑事訴訟法第
    161條第1項之規定，檢察官就起訴之犯罪事實，應負提出證
    據及說服之實質舉證責任，倘其所提出之證據，不足為被告
    有罪之積極證明，或其指出證明之方法，無從說服法院以形
    成被告有罪之心證，基於無罪推定之原則，應為被告無罪判
    決之諭知。
三、公訴人認被告丁○○及被告丙○○涉有竊盜上開LUCKEY牌腳
    踏車之犯嫌，無非以被告2人於警詢時及偵查中之自白、上
    開LUCKEY牌腳踏車照片2張（見警卷第24頁）、上開安順國
    中校門口照片1張（見警卷第27頁）及扣案之上開LUCKEY牌
    腳踏車為其論據。
四、(一)另按刑事訴訟法第156條第2項規定：被告或共犯之自白，
    不得作為有罪判決之唯一證據，仍應調查其他必要之證據，
    以察其是否與事實相符。立法旨意乃在防範被告或共犯自白
    之虛擬致與真實不符，故對自白在證據上之價值加以限制，
    明定須藉補強證據以擔保其真實性。所謂補強證據，係指除
    該自白本身之外，其他足以證明該自白之犯罪事實確具有相
    當程度真實性之證據而言，雖所補強者，非以事實之全部為
    必要，但亦須因補強證據之質量，與自白之相互利用，足使
    犯罪事實獲得確信者，始足當之。共犯之自白，性質上仍屬
    被告之自白，縱先後所述內容一致，或經轉換為證人而具結
    陳述，仍屬不利己之陳述範疇，究非自白以外之其他必要證
    據，自不足作為證明其所自白犯罪事實之補強證據（最高法
    院96年度臺上字第5251號、97年度臺上字第4819號判決意旨
    參照）。(二)被告丁○○於警詢時及偵查中固供承上開LUCKEY
    牌腳踏車係其與被告丙○○於上開時、地共同竊得等語（見
    警卷第1至4頁，偵卷第7、8頁），被告丙○○於警詢時及偵
    查中亦供稱上開LUCKEY牌腳踏車係其與被告丁○○竊得，惟
    不知道竊盜之時間、地點等語（見警卷第6、7頁，偵卷第7
    、8頁），惟被告丙○○並未供陳竊盜上開LUCKEY牌腳踏車
    之確切時、地，且本件迄至審結為止，已近1年，尚無被害
    人出面指認扣案之上開LUCKEY牌腳踏車係其於上開檢察官所
    指竊盜時間、地點所失竊，有本院公務電話紀錄1紙在卷可
    憑（見本院易字卷第22頁），因此自無法查明被告2人自白
    之犯罪、時間、地點及方法，是否與事實相符，再者，本件
    並無確切證據可認被告2人在為檢察官所指此部分竊盜罪嫌
    時，上開LUCKEY牌腳踏車係在他人支配管領之下，亦即檢警
    未能查明究有無實際之被害人之存在，容無證據可認被告2
    人持有上開LUCKEY牌腳踏車係破壞法律上之原持有關係，並
    建立自己之新持有關係，認無充分證據足以認定上開LUCKEY
    牌腳踏車是被告2人所竊取之他人動產，而上開LUCKEY牌腳
    踏車照片2張、上開安順國中校門口照片1張及扣案之上開
    LUCKEY牌腳踏車亦無法證明及此，不能僅以上開LUCKEY牌腳
     踏車之外觀等狀況及被告2人自白之時、地及行為等情狀，
    遽以刑法竊盜罪相繩，依罪疑為輕原則，此部分應為被告2
    人無罪之認定。
五、綜上，依現存之證據，公訴人所舉被告2人關於此部分竊盜
    之罪嫌，並無充分之積極證據，可使本院產生明確有罪之心
    證。此外，復查無其他積極證據足資證明被告2人有何公訴
    人所指之此部分竊盜犯嫌，本諸無罪推定原則，自應將疑點
    利益歸於被告2人，此部分應為無罪判決之諭知。
參、被告丁○○、被告丙○○於審判期日經合法傳喚，無正當理
    由不到庭，本院認應為拘役、無罪之判決，爰不待其陳述，
    逕為一造辯論判決，併此敘明。
據上論結，應依刑事訴訟法第452條、第284條之1、第299條第1
項前段、第301條第1項、第306條，刑法第28條、第320條第1項
、第41條第1項前段、第62條前段、第51條第6款，刑法施行法第
1條之1第1項、第2項前段，判決如主文。
本案經檢察官甲○○到庭執行職務。
中    華    民    國    99    年    7     月    16    日
                  刑事第十庭   法  官  盧鳳田
以上正本證明與原本無異。
如不服本判決應於收受本判後10日內向本院提出上訴書狀，並應
敘述具體理由。其未敘述上訴理由者，應於上訴期間屆滿後20日
內向本院補提理由書狀（均須按他造當事人之人數附繕本）「切
勿逕送上級法院」。
                               書記官  黃憶筑
中    華    民    國    99    年    7     月    16    日
附錄本件論罪科刑法條：
刑法第320條第1項：
意圖為自己或第三人不法之所有，而竊取他人之動產者，為竊盜
罪，處5年以下有期徒刑、拘役或5百元以下罰金。

司法院資訊處製作；財團法人民間司法改革基金會備份。
